【裁判字號】    90,訴,303
【裁判日期】    900626
【裁判案由】    毒品危害防制條例等
【裁判全文】
臺灣嘉義地方法院刑事判決                            九十年度訴字第三三號
    公  訴  人  臺灣嘉義地方法院檢察署檢察官
    被      告  甲○○
右列被告因毒品危害防制條例案件，經檢察官提起公訴 (九十年度毒偵字第四八九號
)，本院判決如左：
    主  文
甲○○施用第一級毒品，累犯，處有期徒刑捌月。又施用第二級毒品，累犯，處有期
徒刑陸月，應執行有期徒刑壹年壹月。
    事  實
一、甲○○曾違反麻醉藥品管理條例案件，經臺灣板橋地方法院於民國八十六年四月
    廿五日以判處有期徒刑參月，於八十六年十一月十九日執行完畢。嗣因施用毒品
    案件，經裁定強制戒治，於強治戒治期滿後，由臺灣板橋地方法院檢察署於八十
    九年十月廿一日，以八十九年度戒毒偵字第七四三號為不起訴處分確定。竟不知
    悔改，復於九十年三月十三日下午一時四十分許，經警採尿時各往前回溯二十六
    小時、回溯九十六小時之某時內，在不詳地點，分別施用第一級毒品海洛因、第
    二級毒品安非他命各一次。為警於九十年三月十三日上午十時卅分許，在嘉義縣
    民雄鄉大崎村大丘園廿九號查獲。
二、案經嘉義縣警察局移送臺灣嘉義地方法院檢察署檢察官偵查起訴。
    理  由
一、訊據被告固坦承於九十年三月十二日、十三日在被查獲處住二天一情不諱，惟矢
    口否認涉有右揭犯罪事實，辯稱：沒有吸食安非他命，我在九十年三月十五日驗
    尿沒有煙毒反應云云。惟查：
  (一)被告於九十年三月十三日為警查獲所採集之尿液，經送嘉義縣衛生局鑑驗，檢出
    呈第一級毒品嗎啡、第二級毒品甲基安非他命陽性反應，此有該局之煙毒尿液檢
    驗單一紙附卷可參（警卷第八頁）。
  (二)次查，海洛因經注射入人體後，約八十％於廿四小時內自尿中排出，一般而言，
    尿液中能否驗出嗎啡陽性反應，與其投與方式、投與量、個人體質、採尿時間及
    檢測儀器之精密度等有關，國外有注射六毫克之海洛因鹽酸鹽，其代謝物嗎啡之
    平均檢出時限約為廿六小時，此有行政院衛生署藥物食品檢驗局八十一年九月八
    日八一藥檢壹字第八一一四八八五號函可參。被告雖否認犯罪，惟按人體投與海
    洛因後，迅速水解轉變為嗎啡，再循嗎啡之代謝途徑，排出體外，故海洛因之吸
    食者，係檢驗其尿液中之嗎啡反應，此有上開檢驗成績書備考欄中記載明確可參
    。另個人投與甲基安非他命後，其尿液中能否驗出安非他命陽性反應，與其投與
    方式、投與量、個人體質、採尿時間及檢測儀器之精密度等有關，一般而言，約
    百分之七十於口服投與後二十四小時內自尿中排出，約百分之九十於九十六小時
    內自尿中排出，從而吸食時間距採集尿液時間最長可能不會超過四日，此有行政
    院衛生署藥物食品檢驗局八十一年二月八日八一藥檢壹字第一一五六號函可參。
    故被告於該日經警採集尿液檢出嗎啡、安非他命陽性反應，得證明被告於該日採
    尿前之二十六小時內有施用第一級毒品海洛因，於前九十六小時內有施用安非他
    命犯行無誤。
  (三)綜上，被告所辯無非事後卸責之詞，委無足採。又被告前因施用毒品案件，經裁
    定送強制戒治，於強治戒治期滿後，由臺灣板橋地方法院檢察署於八十九年十月
    廿一日，以八十九年度戒毒偵字第七四三號為不起訴處分確定，有該處分書一份
    附卷可參（偵卷第九頁）。足認被告不起訴處分確定後，於五年內再犯毒品危害
    防制條例第十條第一項、第二項之罪。本件事證已臻明確，被告犯行洵堪認定。
二、查海洛因、安非他命分別為毒品危害防制條例所謂之第一級毒品、第二級毒品，
    觀諸該條例第二條第二項第一款、第二款規定甚明。核被告施用海洛因部分，係
    犯毒品危害防制條例第十條第一項施用第一級毒品罪。其施用安非他命部分，係
    犯毒品危害防制條例第十條第二項施用第二級毒品罪。被告所犯上開二罪，犯意
    各別，行為互殊，犯罪構成要件亦不同，應予分論併罰。被告施用海洛因、安非
    他命前後持有第一級毒品海洛因、第二級毒品安非他命之低度行為，應為施用第
    一級、第二級毒品之高度行為所吸收，不另論罪。被告甲○○曾違反麻醉藥品管
    理條例案件，經臺灣板橋地方法院判處有期徒刑三月，於八十六年十一月十九日
    執行完畢，此有臺灣嘉義地方法院檢察署刑案資料查註紀錄表、臺灣高等法院被
    告全國前案紀錄表各一份附卷可稽，被告於五年內再犯有期徒刑以上之前開二罪
    ，為累犯，應依刑法第四十七條之規定各加重其刑。爰審酌被告前已有施用毒品
    之前科，並經觀察、勒戒後、強制戒治後，竟又再度施用，顯見其意志不堅，及
    其犯罪係屬對自己身體健康造成危害之自戕行為、施用毒品之期間、次數暨其犯
    後否認犯行之態度等一切情狀，量處如主文所示之刑，並定其應執行刑。
據上論斷，應依刑事訴訟法第二百九十九條第一項前段，毒品危害防制條例第十條第
一項、第二項，刑法第十一條、第四十七條；第五十一條第五款，判決如主文。
本案經檢察官陳連發到庭執行職務。
中      華      民      國  九十      年      六      月    二十六    日
                                      臺灣嘉義地方法院刑事第三庭
                                              法  官  蔡  廷  宜
右正本證明與原本無異。
如不服本判決，應於判決送達後十日內，向本院提出上訴狀。
中      華      民      國    九十      年      六      月    二十六    日
                                              書記官  尹  玉  琪
附錄本案論罪科刑法條全文：
毒品危害防制條例第十條第一項、第二項
施用第一級毒品者，處六月以上五年以下有期徒刑。
施用第二級毒品者，處三年以下有期徒刑。


司法院資訊處製作；財團法人民間司法改革基金會備份。
